【裁判字號】    97,易,332
【裁判日期】    980305
【裁判案由】    加重竊盜等
【裁判全文】
臺灣臺中地方法院刑事判決               97年度易字第332號
公  訴  人  臺灣臺中地方法院檢察署檢察官
被      告  乙○○
                    （現因另案在臺灣臺中監獄臺中分監執行
            庚○○
上列被告等因加重竊盜等案件，經檢察官提起公訴（96年度偵字
第23227號、第24708號），本院判決如下：
    主    文
乙○○犯如附表所示各罪，各處如附表所示之刑。應執行有期徒
刑伍年。
庚○○共同犯如附表編號2、14所示各罪，均累犯，各處如附表
編號2、14所示之刑。應執行有期徒刑拾月。
乙○○其餘被訴竊盜部分，無罪。
    犯罪事實
一、乙○○曾於民國93年間因犯施用第一級毒品罪、施用第二級
    毒品罪及竊盜罪，經本院分別判處有期徒刑10月、3月、2月
    確定，嗣經定應執行刑為有期徒刑1年1月；又於94年間因犯
    常業竊盜罪，經本院判處有期徒刑2年確定。上開各罪經執
    行後，指揮書執行完畢日期為97年7月16日，嗣於96年5月16
    日縮短刑期假釋交付保護管束出監（尚不構成累犯）。其於
    假釋中（業經撤銷假釋），猶不知悔改，竟單獨意圖為自己
    不法所有或夥同女友庚○○（曾於93年間因犯施用第一級毒
    品罪、施用第二級毒品罪，經本院分別判處有期徒刑1年1月
    、6月，並定應執行刑為有期徒刑1年5月確定，經入監執行
    後，於95年12月25日縮短刑期假釋交付保護管束，甫於96年
    4 月20日縮刑期滿，未經撤銷假釋，以已執行論，而視為執
    行完畢）共同基於竊盜之犯意聯絡，各於如附表所示犯罪時
    間、地點，分別以如附表所示之犯罪方法，竊取如附表所示
    之物得手後，除將附表編號14竊得之皮爾卡登手機1支由庚○○留用外，其餘竊得之贓物，均由乙○○持往位在臺中市
    ○○路與太原路口之跳蚤市場，加以變賣得款花用。其後經
    己○○（附表編號2）、未○○（附表編號9）、丁○○（附
    表編號14）先後發覺遭竊而報警，並經警前往己○○遭竊住
    宅現場採獲指紋1枚送請內政部警政署刑事警察局鑑驗結果
    ，係與乙○○檔存指紋卡之右拇指指紋相符，嗣為警於96年
    9 月28日晚間9時（起訴書誤載為8時）30分，見乙○○騎乘
    車牌號碼INU-676號重型機車搭載庚○○行經臺中縣太平市
    ○○○路與中興東路口時，上前攔檢，始為警查獲如附表編
    號2、9、14所示之犯行。乙○○並於如附表編號1、3至8、
    10 至13、15至18所示犯行，均未經有偵查犯罪權之機關或
    人員發覺前，主動向警員供出各該犯行，並向警方自首而受
    裁判。
二、案經臺中縣警察局太平、霧峰分局移送臺灣臺中地方法院檢
    察署檢察官偵查起訴。
    理    由
壹、程序部分（證據能力之說明）：
    按被告以外之人於審判外之言詞或書面陳述，除法律有規定
    者外，不得作為證據；又被告以外之人於審判外之陳述，雖
    不符前4條之規定，而經當事人於審判程序同意作為證據，
    法院審酌該言詞陳述或書面陳述作成時之情況，認為適當者
    ，亦得為證據。當事人、代理人或辯護人於法院調查證據時
    ，知有第159條第1項不得為證據之情形，而未於言詞辯論終
    結前聲明異議者，視為有前項之同意，刑事訴訟法第159條
    第1項、第159條之5分別定有明文。查被告乙○○、庚○○
    對於本院下列所引用之其他各項證據之證據能力，於言詞辯
    論終結前，均無何異議，本院審酌該等證據作成時之情況，
    並無不法取證情事，作為證據，應無不當，依前開說明，該
    等人證、書證，均有其證據能力，自均得為證據。
貳、實體部分：
甲、有罪部分：
一、上開如附表編號1、3、5至13、15至18之犯罪事實，業據被
    告乙○○於本院98年2月19日審理時坦承不諱，核與證人即
    被害人亥○○、辛○○、午○○、癸○○、申○○、酉○○
    、未○○、辰○○、寅○、子○○、丑○○、陳瑞棋、戌○○、卯○○於警詢中；證人即被害人壬○○於警詢、偵查中
    指證情節大致相符，並有被告乙○○指認之竊盜案現場照片
    、監視錄影翻拍照片、本院電話紀錄表3紙等附卷可稽，足
    徵被告上開自白與事實相符。又依被告乙○○於本院98年2
    月19日審理時供稱：其係於96年9月間某日下午4時許（非夜
    間）侵入證人申○○住宅內之修車廠行竊，與住宅相連為1
    個整體等語，再對照證人申○○於警詢中陳述發現遭竊時間
    係96年9月份晚上10時許等情，則被告乙○○上開所供於96
    年9月間某日下午4時許下手行竊，實非無可能，本院乃從被
    告乙○○該次自白為有利其之認定，認定此部分行竊時間為
    同日下午4時許，且行竊之處所為住宅，並非有人居住之建
    築物，故不該當於夜間侵入住宅或有人居住之建築物竊盜之
    加重條件，公訴意旨認被告乙○○係於96年9月15日晚上11
    時許之夜間，侵入證人申○○有人居住之建築物行竊，容有
    未洽。事證明確，被告乙○○此部分15件之竊盜犯行，均堪
    以認定。
二、又訊據被告乙○○於本院98年2月19日審理時固坦承其於如
    附表編號4所示時、地，侵入證人丙○○住宅竊取LG牌37吋
    液晶電視螢幕1台，然矢口否認有何毀損門扇而行竊情事，
    辯稱：其行竊時，在該屋門前，一直用手搖紗窗門，將紗窗
    門搖開，就進入屋內行竊，沒有將門鎖破壞云云。經查，該
    次竊盜之犯罪事實，迭據證人丙○○於警詢、偵查中指證在
    卷，並有被告乙○○指認之竊盜案現場照片（一）2張附卷
    可按（見霧峰分局警卷第43頁）。證人丙○○並於本院97年
    12月18日審理時到庭結證稱：「．．．當天我早上出門上班
    ，晚上7點半回來就有看到客廳的液晶電視不見，除了液晶
    電視不見外，只有鋁門窗被撬壞，鋁門窗是落地的，鎖是圓
    形轉動有卡榫（筆錄誤載為筍）附在門上的，不是外掛的，
    我要出門時，鎖都是好的，門鎖也都有上鎖，門鎖有被撬壞
    ，所以鎖我重新換過」等語，足見被告乙○○徒手搖動證人
    丙○○住宅之鋁紗門後，業將該鋁紗門之門鎖搖壞，其始得
    以順利入內行竊，則其該次竊盜犯行應已該當毀損門扇竊盜
    之加重條件，其上開所辯，顯然不足採信。又依其於本院同
    日審理時供稱：其係於96年9月6日下午2時許（非夜間）侵
    入證人丙○○住宅行竊，再對照證人丙○○遭竊當天係自早
    上出門直到晚上7時30分始返家等情，實非無可能，本院乃
    從被告乙○○之自白為有利其之認定，認定此部分行竊時間
    為96年9月6日下午2時許，故不該當夜間侵入住宅行竊之加
    重條件，公訴意旨認被告乙○○係於同日晚上7時50分之夜
    間，侵入證人丙○○住宅，並以不詳工具破壞門鎖等情，容
    有未洽。事證明確，被告乙○○如附表編號4所示之毀損門
    扇竊盜犯行，洵堪認定。
三、另訊之被告乙○○於本院98年2月19日審理時固坦承其分別
    於如附表編號2、14所示時、地，各侵入證人己○○、丁○○住宅內竊取如附表編號2、14所示之物，然矢口否認有何
    毀損證人己○○住宅門扇及與被告庚○○共同行竊情事，辯
    稱：其當天下午6時許進入證人己○○屋內行竊，是屋內有
    1位老奶奶出來就打開門，之後她又進到廚房，其就跟著老
    奶奶的後面進入屋內行竊，不是破壞門鎖進入的。而被告庚○○在其行竊時，均坐在機車上，分別在證人己○○住宅大
    門口旁邊及在證人丁○○住宅巷口等候，被告庚○○不知其
    要去行竊，沒有把風云云。另訊據被告庚○○亦矢口否認有
    何共同竊盜之犯行，辯稱：伊是坐在機車上，分別在證人己○○住宅大門口旁邊及在證人丁○○住宅巷口等候被告乙○○，但是伊沒有把風，也不知道被告乙○○要去偷東西云云
    。經查：
（一）證人己○○如何遭竊如附表編號2所示之物等情，已據證
      人己○○於警詢中及本院98年1月15日審理時證述在卷。
      證人己○○於警詢時證稱：「竊嫌2名1男1女騎乘紅色重
      機車，在我家外面伺機等候．．．入屋內竊取液晶電視」
      等語（見霧峰分局警卷第6頁）；又於本院98年1月15日審
      理時結證稱：「．．．我遭竊放在柳豐路住處客廳的1台
      液晶電視，小偷從1樓大門進來，大門有鋁門窗及紗門窗
      ，原本有上鎖，是附在門窗上有卡榫（筆錄誤載為筍）的
      那種鎖，但是鎖被遭破壞，鑰匙已經插不進去，無法使用
      ．．．（當天）我傍晚5點50分才出門，出去約3個小時回
      來，就發現屋內遭竊．．．對面有鄰居監視錄影器有照到
      （竊賊）機車的樣式。是紅色的沒錯。從監視錄影器可以
      看到被告（指乙○○）在用手挑鎖孔，並且一邊觀看旁邊
      有無人進出，被告（指乙○○）進進出出好幾次」等語。
      並有臺中縣警察局霧峰分局己○○住宅竊盜案現場勘察報
      告（含採證及勘察照片）、犯罪分析表、刑案現場初步紀
      錄表、內政部警政署刑事警察局鑑驗書各1份（見霧峰分
      局警卷第27至39頁、41至42頁）及被告乙○○指認竊盜案
      現場照片（八）2張附卷可按（見霧峰分局警卷第50頁）
      。復佐以上開犯罪分析表上關於竊賊侵入方式確有勾選「
      破壞落地鋁門」之記載，是證人己○○上開指證門鎖遭竊
      賊損壞等語應合於實情，堪以採信。則被告等此次竊盜犯
      行應已該當毀損門扇竊盜之加重條件，被告乙○○上開所
      辯未毀損門鎖云云，顯然不足採信。又依被告乙○○於本
      院98年2月19日審理時自白其係於96年8月15日下午6時許
      （非夜間）侵入證人己○○住宅行竊，再對照證人己○○
      遭竊當天係自傍晚5時50分出門直到晚上8時55分始返家等
      情，實非無可能，本院乃從被告乙○○自白為有利其之認
      定，認此部分行竊時間為同日下午6時許，而該日日沒時
      間為下午6時31分，有中華民國96年日出日沒時刻表1份附
      卷可按，故此部分行竊時間非屬夜間，乃不該當夜間侵入
      住宅行竊之加重條件，公訴意旨認被告係於同日晚上7時
      許之夜間侵入證人己○○住宅行竊，容有未洽。復觀諸上
      開證人己○○遭竊住宅現場照片，該住宅前緊臨馬路，入
      內行竊本即易遭路人發現，此徵諸證人己○○證述被告乙○○行竊時在門前用手挑鎖孔，並且一邊觀看旁邊有無人
      進出，且進進出出好幾次等情即明，而被告乙○○在證人
      己○○住宅前挑鎖孔並觀看、張望，且進出多次欲入內行
      竊之舉止，當為位於該住宅門口旁之被告庚○○所親眼目
      賭而知之甚詳，被告庚○○猶於機車上等候以掌控現場人
      車出入情形，進而於被告乙○○竊盜得手後加以接應，共
      乘機車逃離現場，被告庚○○顯已參與竊盜之把風行為無
      誤。被告2人上開所辯，並非共同竊盜云云，均不足採信
      。事證明確，被告乙○○、庚○○如附表編號2所示之共
      同毀損門扇竊盜犯行，均洵堪認定。
（二）另證人丁○○如何遭竊如附表編號14所示之物等情，已據
      證人丁○○於警詢、偵查中及本院97年12月4日審理時證
      述在卷，並有贓物認領保管單1紙、被告乙○○指認之竊
      盜案現場照片等附卷可按。證人丁○○並於本院審理時到
      庭結證稱：「．．．我騎機車出去一下子，門沒有上鎖，
      回來時，我有看到2個竊賊，1男1女，那個男竊賊（指被
      告乙○○，下同）從門進入我的房子裡面，那個女竊賊（
      指被告庚○○，下同）坐在門口機車上等，機車有發動，
      女竊賊坐在機車駕駛座等男竊賊出來，男竊賊將液晶螢幕
      搬出來時，就放在機車腳踏墊上，女竊賊就坐在機車後面
      ，由男竊賊駕駛機車一起離開，我有追上去，但是後來沒
      有追上，我就報警處理．．．（法官問：女竊賊當時機車
      的停放的位置在何處？．．．答：不是在巷口，是在巷內
      ，停在我住宅與隔壁住宅的中間門口」等語。足見被告庚○○在機車上停等被告乙○○之位置確非在巷口，被告2
      人上開所辯：被告庚○○在證人丁○○住宅巷口機車上等
      候乙節，不足採信。又被告庚○○於被告乙○○行竊當時
      ，係在證人丁○○住宅與隔壁住宅中間門口之機車上等候
      ，該處既可掌控現場人車出入情況，且伊坐在機車駕駛座
      ，復未將機車熄火，保持隨時可迅速駛離現場之狀態，被
      告庚○○對於被告乙○○當時欲進入證人丁○○住宅行竊
      乙節應知之甚詳，伊猶於機車上等候，進而於被告乙○○
      竊盜得手後加以接應，共乘機車逃離現場，復瓜分竊得之
      行動電話使用，被告庚○○亦顯為竊盜之把風行為，而共
      同參與行竊無誤。被告2人上開所辯，並非共同竊盜云云
      ，無非事後卸責之詞，均不足採信。事證明確，被告乙○○、庚○○如附表編號14所示之夜間侵入住宅竊盜犯行，
      應洵堪認定。
四、核被告乙○○如附表編號1、3、6至11、15至18所為，均係
    犯刑法第320條第1項之竊盜罪。又核被告乙○○如附表編號
    5、12、13所為，均係犯同法第321條第1項第3款之攜帶兇器
    竊盜罪。另核被告乙○○、庚○○2人如附表編號2所為及被
    告乙○○如附表編號4所為，均係犯同法第321條第1項第2款
    之毀損門扇竊盜罪；其2人如附表編號14所為，係犯同法第
    321條第1項第1款之於夜間侵入住宅竊盜罪。公訴意旨認如
    附表編號7所示行為，係犯第321條第1項第1款之於夜間侵入
    有人居住之建築物竊盜罪；如附表編號5、12、13所為均係
    犯第320條第1項之竊盜罪，均有未洽，惟基本事實同一，起
    訴法條各應予變更如上述。公訴意旨認如附表編號2、編號4
    均係犯第321條第1項第1款、第2款之加重強盜罪，均有未洽
    ，惟屬於同一法條，僅各款加重條件不同，起訴法條毋庸變
    更。被告乙○○、庚○○2人，就如附表編號2、14所示之加
    重竊盜犯行，有犯意聯絡、行為分擔，應論以共同正犯。被
    告乙○○上開18次竊盜犯行、被告庚○○2次竊盜犯行，犯
    意各別，行為互異，均應予分論併罰。查被告庚○○曾於93
    年間因犯施用第一級毒品罪、施用第二級毒品罪，經本院分
    別判處有期徒刑1年1月、6月，並定應執行刑為有期徒刑1年
    5 月確定，經入監執行後，於95年12月25日縮短刑期假釋交
    付保護管束，甫於96年4月20日縮刑期滿，未經撤銷假釋，
    以已執行論，而視為執行完畢，有臺灣臺中地方法院檢察署
    刑案資料查註紀錄表及臺灣高等法院被告前案紀錄表各1份
    附卷可佐，其於有期徒刑執行完畢5年以內，再犯本案有期
    徒刑以上之2罪，應各依刑法第47條第1項規定論以累犯，並
    均加重其刑。被告乙○○固有上開前科，惟其縮短刑期假釋
    交付保護管束出監後，復於假釋中犯罪業遭撤銷其假釋而執
    行殘刑在案，於本案尚不構成累犯，公訴意旨認應論以累犯
    ，容有誤會。另查被告乙○○如附表編號1、3至8、10至13
    、15至18所示犯行，均未經有偵查犯罪權之機關或人員發覺
    前，主動向警員供出各該犯行，並向警方自首而受裁判，此
    有被告乙○○警詢筆錄在卷可憑，均合於自首規定，爰均依
    刑法第62條前段規定減輕其刑。爰審酌被告乙○○曾有上開
    前科，素行不佳，復於假釋中犯罪，其再三以侵入住宅方式
    恣意竊取他人財物，竊得財物之價值非輕，惟念其犯後自首
    供出15件竊盜犯行，且坦承大部分犯行，顯有悔意，公訴意
    旨具體求處應執行有期徒刑5年，尚稱允當；被告庚○○亦
    有上開前科，素行不佳，且飾詞否認犯罪，雖構成累犯，惟
    僅分擔把風行為，犯罪情節較輕，公訴意旨具體求處應執行
    有期徒刑1年，稍嫌過重等一切情狀，分別量處如主文所示
    之刑，並各定其2人應執行之刑，以資懲儆。
五、至公訴意旨雖請求對被告乙○○、庚○○2人併依竊盜犯贓
    物犯保安處分條例規定宣告刑前強制工作等語。惟保安處分
    係針對受處分人將來之危險性所為處置，以達教化、治療之
    目的，而係刑罰之補充制度。且現行刑法採刑罰與保安處分
    之雙軌制，要在維持行為責任之刑罰原則下，為強化其協助
    行為人再社會化之功能，以及改善行為人潛在之危險性格，
    期能達成根治犯罪原因、預防犯罪之特別目的。保安處分之
    措施亦含社會隔離、拘束身體自由之性質，其限制人民之權
    利，實與刑罰同，本諸法治國家保障人權之原理及刑法之保
    護作用，其法律規定之內容，應受比例原則之規範，使保安
    處分之宣告，與行為人所為行為之嚴重性、行為人所表現之
    危險性，乃至於行為人未來行為之期待性相當。查被告乙○○、庚○○2人有上開前科，且於出監後復犯本案竊盜遭追
    訴處罰，素行固有不佳，然審酌被告乙○○為警查獲上開3
    件竊盜犯行後，復主動自首供出其他多達15件竊盜犯行，頗
    具悔意，綜核被告乙○○所表現之危險性、對其未來之期待
    性及比例原則等情以觀，足認宣告如主文所示之刑及所定應
    執行之刑（屬長期自由期），與其犯行之處罰已屬相當，並
    足收儆懲之效，尚無併予諭知強制工作之必要；而被告庚○○所犯竊盜犯行僅2件，且因本案竊盜犯行，業經本院判刑
    如前，應認足收遏止並矯治其犯罪行為之效果，本院認尚無
    令被告庚○○於刑前強制工作之必要，且被告庚○○前開所
    處之刑未達1年以上，依竊盜犯贓物犯保安處分條例第2條第
    4項規定，即不適用該條例，本院亦無從依該條例併予宣告
    刑前強制工作，附此敘明。
乙、無罪部分：
一、公訴意旨略以：被告乙○○於96年9月28日下午4時40分，意
    圖為自己不法所有，騎乘車牌號碼INU-676號紅色重型機車
    前往證人即被害人戊○○位於臺中縣大里市○○路182號住
    處，以不詳工具破壞鋁門、玻璃門之門鎖後，進入屋內竊取
    液晶電視螢幕1台，因認被告乙○○涉犯刑法第321條第1項
    第2款之加重竊盜罪嫌。
二、公訴人認被告乙○○涉犯此部分加重竊盜罪嫌，無非係以證
    人戊○○之證述及被告乙○○於偵查中之自白為其論罪之依
    據。惟訊據被告乙○○堅決否認有何此部分加重竊盜犯行，
    辯稱：這件竊盜案，證人戊○○沒有指證是其所竊取，其從
    未為該竊盜犯行等語。
三、按犯罪事實應依證據認定之，無證據不得認定犯罪事實。又
    不能證明被告犯罪者，應諭知無罪之判決，刑事訴訟法第15
    4條第2項、第301條第1項前段分別定有明文。又按被告之自
    白，不得作為有罪判決之唯一證據，仍應調查其他必要之證
    據，以察其是否與事實相符，刑事訴訟法第156條第2項亦定
    有明文。
四、經查，證人戊○○業於本院97年12月4日審理時結證稱：「
    我午睡睡醒時，就發現螢幕不見了，我從下午3點到5點睡午
    覺，．．．我沒有看到竊賊，我不知道誰是竊賊。．．．（
    檢察官問：住家隔壁是否工廠？）答：沒有，對面是汽車修
    配廠，隔壁也沒有田地」等語。足見證人戊○○並未指述竊
    賊究為何人。而被告乙○○於96年11月2日偵查中經檢察官
    詢以：「有無於96年9月28日16時40分許，在臺中縣大里市
    ○○路182號，竊取戊○○所有之液晶螢幕電視1台？」時，
    雖供稱：「有」，然其同時緊接著供稱：「這間隔壁是工廠
    ，對面是田，我是當天中午去偷的」等語（見偵字第23227
    號卷第174頁），則被告乙○○該次自白供述之行竊地點，
    其地理環境與證人戊○○遭竊住宅極大差異，顯非同一地點
    ，自難認其自白與事實相符，不得據為不利被告乙○○之認
    定。此外，復查無其他證據足資證明被告乙○○有公訴人所
    指之此部分竊盜犯行，不能證明被告乙○○亦有此部分犯罪
    ，揆諸上開判例意旨，應諭知被告乙○○無罪之判決。
據上論斷，應依應依刑事訴訟法第284條之1、第299條第1項前段
、第300條、第301條第1項，刑法第320條第1項、第321條第1項
第1款、第2款、第3款、第28條、第47條第1項、第62條前段、第
51條第5款，刑法施行法第1條之1第1項、第2項前段，判決如主
文。
本案經檢察官甲○○到庭執行職務。
中    華    民    國    98    年    3    月    5      日
                      臺灣臺中地方法院刑事第7庭
                              法  官  丁智慧
上正本證明與原本無異。
如不服本判決，應於收受送達後10日內向本院提出上訴書狀（應
敘述具體理由並附繕本）。上訴書狀如未敘述理由，應於上訴期
間屆滿後20日內補提理由書於本院。
                              書記官  林錦源
中    華    民    國    98    年    3    月    5      日
附錄本案論罪科刑法條全文：
刑法第320條第1項：
意圖為自己或第三人不法之所有，而竊取他人之動產者，為竊盜
罪，處5年以下有期徒刑、拘役或5百元以下罰金。
刑法第321條第1項第1款、第2款、第3款
犯竊盜罪而有左列情形之1者，處6月以上、5年以下有期徒刑：
1、於夜間侵入住宅或有人居住之建築物、船艦或隱匿其內而犯
   之者。
2、毀越門扇、牆垣或其他安全設備而犯之者。
3、攜帶兇器而犯之者。
 附表：
┌──┬─────┬─────┬───┬────────────┬─────┬───────┬──┐
│編號│ 犯罪時間 │ 犯罪地點 │被害人│      犯罪方法          │所犯法條  │  主文罪刑    │備註│
├──┼─────┼─────┼───┼────────────┼─────┼───────┼──┤
│ 1  │96年8月5日│臺中縣大里│亥○○│乙○○見大門未上鎖即侵入│刑法第320 │乙○○竊盜，處│自首│
│    │下午3時許 │市○○路51│      │該住宅（其涉無故侵入住宅│條第1項   │有期徒刑月。│    │
│    │          │8號       │      │部分，未據告訴），徒手竊│          │              │    │
│    │          │          │      │取亥○○所有東元牌37吋液│          │              │    │
│    │          │          │      │晶電視螢幕1台得手。     │          │              │    │
├──┼─────┼─────┼───┼────────────┼─────┼───────┼──┤
│ 2  │96年8月15 │臺中縣霧峰│己○○│由庚○○在該住宅門口旁坐│刑法第321 │乙○○共同毀損│    │
│    │日下午6時 │鄉○○路63│      │在機車上把風、接應，林毅│條第1項第 │門扇竊盜，處有│    │
│    │（起訴書誤│號        │      │竣則以不詳方式毀損鑲在大│2款       │期徒刑柒月。  │    │
│    │認係晚上7 │          │      │門上之門鎖後，侵入該住宅│          │庚○○共同毀損│    │
│    │時許）    │          │      │（其涉無故侵入住宅部分，│          │門扇竊盜，累犯│    │
│    │          │          │      │未據告訴），竊取己○○所│          │，處有期徒刑柒│    │
│    │          │          │      │有國際牌32吋液晶電視螢幕│          │月。          │    │
│    │          │          │      │1台（含電視遙控器1個）得│          │              │    │
│    │          │          │      │手。                    │          │              │    │
├──┼─────┼─────┼───┼────────────┼─────┼───────┼──┤
│ 3  │96年8月19 │臺中縣霧峰│辛○○│乙○○見大門未上鎖即侵入│刑法第320 │乙○○竊盜，處│自首│
│    │日下午1時 │鄉○○○路│      │該住宅（其涉無故侵入住宅│條第1項   │有期徒刑月。│    │
│    │許（起訴書│85巷8號   │      │部分，未據告訴），徒手竊│          │              │    │
│    │誤載為1時 │          │      │取辛○○所有東元牌32吋液│          │              │    │
│    │30分）    │          │      │晶電視螢幕1台。         │          │              │    │
├──┼─────┼─────┼───┼────────────┼─────┼───────┼──┤
│ 4  │96年9月6日│臺中縣大里│丙○○│乙○○徒手搖動該處鋁紗門│刑法第321 │乙○○毀損門扇│自首│
│    │下午2時許 │市○○街21│      │而毀損其上門鎖（非外掛）│條第1項第2│竊盜，處有期徒│    │
│    │（起訴書誤│號        │      │後侵入該住宅（其涉無故侵│款        │刑陸月。      │    │
│    │認為晚上7 │          │      │入住宅部分，未據告訴），│          │              │    │
│    │時50分）  │          │      │竊取丙○○所有LG牌37吋液│          │              │    │
│    │          │          │      │晶電視螢幕1台得手。     │          │              │    │
├──┼─────┼─────┼───┼────────────┼─────┼───────┼──┤
│ 5  │96年9月10 │臺中縣大里│午○○│乙○○見門未關而侵入該住│刑法第321 │乙○○攜帶兇器│自首│
│    │日上午11時│市○○路78│      │宅（其涉無故侵入住宅部分│條第1項第3│竊盜，處有期徒│    │
│    │許（起訴書│巷21號    │      │，未據告訴），持屋內電腦│款        │刑陸月。      │    │
│    │誤載為下午│          │      │桌旁文具盒內客觀上足供兇│          │              │    │
│    │1時30分） │          │      │器使用之剪刀1把（未扣案 │          │              │    │
│    │          │          │      │）剪斷電線，竊取陳錦州所│          │              │    │
│    │          │          │      │有飛利浦牌19吋電腦顯示器│          │              │    │
│    │          │          │      │1台得手。               │          │              │    │
├──┼─────┼─────┼───┼────────────┼─────┼───────┼──┤
│ 6  │96年9月間 │臺中縣太平│癸○○│乙○○在該處徒手竊取李錫│刑法第320 │乙○○竊盜，處│自首│
│    │某日下午1 │市○○路1 │      │旺所有置於貨車上之氣動打│條第1項   │有期徒刑月。│    │
│    │時許      │段35巷110 │      │釘機8支得手。           │          │              │    │
│    │          │號1樓騎樓 │      │                        │          │              │    │
├──┼─────┼─────┼───┼────────────┼─────┼───────┼──┤
│ 7  │96年9月間 │臺中縣太平│申○○│乙○○見門未關而侵入該住│刑法第320 │乙○○竊盜，處│自首│
│    │某日下午4 │市○○○路│      │宅內之修車廠（其涉無故侵│條第1項   │有期徒刑月。│    │
│    │時許（起訴│86號      │      │入住宅部分，未據告訴），│          │              │    │
│    │書誤認為同│          │      │徒手竊取申○○所有空壓機│          │              │    │
│    │月15日晚上│          │      │、車牙機各1台得手。     │          │              │    │
│    │11時許）  │          │      │                        │          │              │    │
├──┼─────┼─────┼───┼────────────┼─────┼───────┼──┤
│ 8  │96年9月20 │臺中縣霧峰│酉○○│乙○○侵入該住宅內（其涉│刑法第320 │乙○○竊盜，處│自首│
│    │日下午2時 │鄉○○路33│      │無故侵入住宅部分，未據告│條第1項   │有期徒刑月。│    │
│    │許（起訴書│7之1號    │      │訴），徒手竊取酉○○所有│          │              │    │
│    │誤載為下午│          │      │奇美牌32吋液晶電視螢幕1 │          │              │    │
│    │4時45分許 │          │      │台得手。                │          │              │    │
│    │）        │          │      │                        │          │              │    │
├──┼─────┼─────┼───┼────────────┼─────┼───────┼──┤
│ 9  │96年9月23 │臺中縣太平│未○○│乙○○見門未上鎖而侵入該│刑法第320 │乙○○竊盜，處│    │
│    │日上午11時│市○○路  │      │住宅（其涉無故侵入住宅部│條第1項   │有期徒刑伍月。│    │
│    │許（起訴書│237號     │      │分，未據告訴），徒手竊取│          │              │    │
│    │誤載為下午│          │      │未○○所有新力牌42吋液晶│          │              │    │
│    │1時10分許 │          │      │電視螢幕1台得手。       │          │              │    │
│    │）        │          │      │                        │          │              │    │
├──┼─────┼─────┼───┼────────────┼─────┼───────┼──┤
│ 10 │96年9月24 │臺中縣大里│辰○○│乙○○見該處後側門未上鎖│刑法第320 │乙○○竊盜，處│自首│
│    │日上午10時│市○○街15│      │而侵入該住宅（其涉無故侵│條第1項   │有期徒刑月。│    │
│    │許        │0號       │      │入住宅部分，未據告訴），│          │              │    │
│    │          │          │      │徒手竊取辰○○所有置於客│          │              │    │
│    │          │          │      │廳之聯碩牌液晶電視螢幕1 │          │              │    │
│    │          │          │      │台得手。                │          │              │    │
├──┼─────┼─────┼───┼────────────┼─────┼───────┼──┤
│ 11 │96年9月24 │臺中市旱溪│寅○  │乙○○見該處鋁門未上鎖而│刑法第320 │乙○○竊盜，處│自首│
│    │日中午12時│三街7號   │      │侵入該住宅（其涉無故侵入│條第1項   │有期徒刑月。│    │
│    │許        │          │      │住宅部分，未據告訴），徒│          │              │    │
│    │          │          │      │手竊取寅○所有之聲寶牌32│          │              │    │
│    │          │          │      │吋液晶電視螢幕1台得手。 │          │              │    │
├──┼─────┼─────┼───┼────────────┼─────┼───────┼──┤
│ 12 │96年9月25 │臺中縣大里│子○○│乙○○見門未上鎖而侵入該│刑法第321 │乙○○攜帶兇器│自首│
│    │日下午4時 │市○○路  │      │住宅（其涉無故侵入住宅部│條第1項第3│竊盜，處有期徒│    │
│    │許（起訴書│527號     │      │分，未據告訴），持屋內客│款        │刑陸月。      │    │
│    │誤載為下午│          │      │觀上足供兇器使用之剪刀1 │          │              │    │
│    │45時許）  │          │      │把（未扣案）剪斷電線，竊│          │              │    │
│    │          │          │      │取子○○所有LG牌32吋液晶│          │              │    │
│    │          │          │      │電視螢幕（含搖控器1支）1│          │              │    │
│    │          │          │      │台得手。                │          │              │    │
├──┼─────┼─────┼───┼────────────┼─────┼───────┼──┤
│ 13 │96年9月26 │臺中縣大里│丑○○│乙○○侵入該住宅（其涉無│刑法第321 │乙○○攜帶兇器│自首│
│    │日中午12時│市○○路45│      │故侵入住宅部分，未據告訴│條第1項第3│竊盜，處有期徒│    │
│    │許（起訴書│8之1號    │      │），持屋內客觀上足供兇器│款        │刑陸月。      │    │
│    │誤載為下午│          │      │使用之剪刀1把（未扣案） │          │              │    │
│    │2時許）   │          │      │剪斷電線，竊取丑○○所有│          │              │    │
│    │          │          │      │宏碁牌電腦1台、BENQ牌顯 │          │              │    │
│    │          │          │      │示器1台得手。           │          │              │    │
├──┼─────┼─────┼───┼────────────┼─────┼───────┼──┤
│ 14 │96年9月26 │臺中縣太平│丁○○│由庚○○在該住宅與隔壁住│刑法第321 │乙○○共同於夜│    │
│    │日夜間7時 │市○○○路│      │宅中間處坐在機車上把風、│條第1項第1│間侵入住宅竊盜│    │
│    │40分（起訴│42巷5號   │      │接應，乙○○見該住宅門未│款        │，處有期徒刑柒│    │
│    │書誤載為下│          │      │上鎖而侵入該住宅，竊取張│          │月。          │    │
│    │午7時45分 │          │      │惠美所有VIEWSO NIC牌液晶│          │庚○○共同於夜│    │
│    │許）      │          │      │電視螢幕1台、皮爾卡登牌 │          │間侵入住宅竊盜│    │
│    │          │          │      │手機1支得手。           │          │，累犯，處有期│    │
│    │          │          │      │                        │          │徒刑柒月。    │    │
├──┼─────┼─────┼───┼────────────┼─────┼───────┼──┤
│ 15 │96年9月27 │臺中縣潭子│巳○○│乙○○見該處門未上鎖而侵│刑法第320 │乙○○竊盜，處│自首│
│    │日下午3時 │鄉○○路2 │      │入該住宅（其涉無故侵入住│條第1項   │有期徒刑月。│    │
│    │許（起訴書│之3號     │      │宅部分，未據告訴），徒手│          │              │    │
│    │誤載為下午│          │      │竊取巳○○所有之BENQ牌32│          │              │    │
│    │5時40分許 │          │      │吋液晶電視螢幕1台得手。 │          │              │    │
│    │）        │          │      │                        │          │              │    │
├──┼─────┼─────┼───┼────────────┼─────┼───────┼──┤
│ 16 │96年9月27 │臺中縣太平│戌○○│乙○○見該處門未上鎖而侵│刑法第320 │乙○○竊盜，處│自首│
│    │日下午4時 │市○○○路│      │入該住宅（其涉無故侵入住│條第1項   │有期徒刑月。│    │
│    │許（起訴書│23巷49弄13│      │宅部分，未據告訴），徒手│          │              │    │
│    │誤載為下午│號        │      │竊取戌○○所有之大同牌32│          │              │    │
│    │5時許）   │          │      │吋液晶電視螢幕1台得手。 │          │              │    │
├──┼─────┼─────┼───┼────────────┼─────┼───────┼──┤
│ 17 │96年9月28 │臺中縣太平│壬○○│乙○○見該處門未上鎖而侵│刑法第320 │乙○○竊盜，處│自首│
│    │日上午9時 │市○○路55│      │入該住宅（其涉無故侵入住│條第1項   │有期徒刑月。│    │
│    │許        │之8號     │      │宅部分，未據告訴），徒手│          │              │    │
│    │          │          │      │竊取壬○○所有東元牌32吋│          │              │    │
│    │          │          │      │液晶電視螢幕1台得手。   │          │              │    │
├──┼─────┼─────┼───┼────────────┼─────┼───────┼──┤
│ 18 │96年9月28 │臺中縣太平│卯○○│乙○○見該處門未上鎖而侵│刑法第320 │乙○○竊盜，處│自首│
│    │日下午3時 │市○○路2 │      │入該住宅（其涉無故侵入住│條第1項   │有期徒刑月。│    │
│    │許        │段62之1號 │      │宅部分，未據告訴），徒手│          │              │    │
│    │          │          │      │竊取卯○○所有華碩牌32吋│          │              │    │
│    │          │          │      │液晶電視螢幕1台得手。   │          │              │    │
└──┴─────┴─────┴───┴────────────┴─────┴───────┴──┘


司法院資訊處製作；財團法人民間司法改革基金會備份。
